臺灣高雄地方法院刑事裁定　　　　　　　　　　　　九十一年度交聲字第三八四號
　　原處分機關　高雄市交通事件裁決所
　　異　議　人　甲○○
　　即受處分人
右列異議人因違反道路交通管理處罰條例案件，對於高雄市交通事件裁決所於民國九
十一年六月七日所為之處分 (原處分案號：高市警前分交相字第ＢＰ0000000
號)，聲明異議，本院裁定如左：
    主  文
異議駁回。
    理  由
一、本件異議意旨略以︰異議人即受處分人甲○○於民國九十一年三月七日十五時五
    十分被舉發時，適延高雄市○○○路由南向北方向行駛，之前道路原為四線快車
    道，過中山四路與五甲三路路口之後，路段後縮減為三線快車道，異議人被舉發
    時距離前開路口約三十公尺，因快車道上有貨車阻擋無法轉進，乃暫時行駛於外
    側慢車道，並等待駛入快車道，實未違規；然高雄市交通事件裁決所於九十一年
    六月七日以高市交裁字第裁三二─ＢＰ0000000號裁決書處異議人罰鍰新
    台幣（下同）九百元，異議人對該裁決不服，爰聲明異議云云。
二、按四輪以上汽車在劃有快慢車道分隔線之道路行駛，除起步、準備停車、臨時停
    車或轉彎外，不得行駛慢車道，道路交通安全規則第九十五條第二項定有明文。
    另按汽車駕駛人，爭道行駛有左列情形之一者，處新臺幣六百元以上一千八百元
    以下罰鍰：：：在多車道不依規定駕車者，道路交通管理處罰條例第四十五條第
    一項第四款亦著有明文。
三、查本件異議人甲○○於九十一年三月七日十五時五十分，駕駛車牌號碼ＺＫ─五
    五五號營業用小客車，在劃有快慢車道分隔線之高雄市○○○路多車道行駛，不
    依規定駕車而行駛慢車道，經高雄市政府警察局前鎮分局警備隊執勤警員許文華
    依據採證照片填制舉發違反道路交通管理事件通知單（高市警前分交相字第ＢＰ
    0000000號），逕行舉發異議人違反道路交通管理處罰條例第四十五條第
    一項第四款規定，經送高雄市交通事件裁決所依前揭規定，於民國九十一年六月
    七日以高市交裁字第裁三二─ＢＰ0000000號裁決書處異議人罰鍰九百元
    之事實，有上開違反道路交通管理事件裁決書、舉發違反道路交通管理事件通知
    單、高雄市交通事件裁決所書函、掛號郵件收件回執等各一紙，照片二十三幀附
    卷可稽；異議人並自承，遭舉發當時伊正駕駛上開車輛行駛於慢車道等語（見本
    院九十一年七月十日、三十一日訊問筆錄）；又證人許文華亦到庭結證稱：前揭
    舉發地點距離路口約有五十公尺等語（見本院九十一年七月三十一日訊問筆錄）
    。異議人雖辯稱係因快車道上有貨車阻擋無法轉進，乃暫時行駛於外側慢車道，
    並等待轉進快車道云云，惟查異議人遭舉發處距中山四路與五甲三路路口已約有
    三十至五十公尺，此有異議人自承在卷，復經證人許文華結證明確，堪信為真實
    ；揆諸前揭說明，異議人既非起步、準備停車、臨時停車或轉彎，自不得行駛慢
    車道。另依舉發照片所示，異議人與左前方貨車所距，前後、左右各約有一個車
    身、一個車道之距離，且異議人之車頭並以東北─西南朝向慢車道方位，顯與所
    辯相違，不足採信。從而異議人前揭違規事實，已堪認定，原裁決機關援引前開
    規定處異議人罰鍰九百元，核無不當；本件異議為無理由，應予駁回。
據上論斷，應依道路交通管理處罰條例第八十七條第二項、道路交通案件處理辦法第
十九條裁定如主文。
中      華      民      國      九十一      年      九      月    二    日
                                  臺灣高雄地方法院刑事交通法庭
                                      法  官    洪珮婷
右正本證明與原本無異。
如不服本裁定，應於裁定送達後五日內，向本院提出抗告狀。
                                      書記官    光聰
中      華      民      國      九十一      年      九      月    四    日
